【裁判字號】    91,訴,1171
【裁判日期】    920110
【裁判案由】    毒品危害防制條例
【裁判全文】
臺灣彰化地方法院刑事判決                        九十一年度訴字第一一七一號
    公  訴  人  臺灣彰化地方法院檢察署檢察官
    被      告  甲○○  女  十.
右列被告因違反毒品危害防制條例案件，經檢察官提起公訴（九十一年度毒偵字第一
五八一號），本院判決如左：
        主  文
甲○○連續施用第一級毒品，處有期徒刑壹年。
扣案之海洛因一包（驗後淨重零點零肆公克）沒收銷燬之。
        事  實
一、甲○○曾於民國八十八年二月四日因施用毒品案件，經本院於八十八年三月四日
    以八十八年度少調字第一四九裁定送勒戒處所觀察、勒戒，認無繼續施用毒品之
    傾向，本院再於八十八年四月九日以八十八年度少調字第一四九號裁定不付審理
    。又於八十八年五月間因施用毒品案件，經本院於八十八年八月十三日以八十八
    年度少調字第五六四號裁定送勒戒處所觀察、勒戒，認有繼續施用毒品之傾向，
    再經本院於同年十月六日以八十八年度少調字第五六四號裁定送強制戒治，再於
    八十九年二月九日以八十八年度少調字第五六四號裁定停止強制戒治，付保護管
    束，又於八十九年十月四日以八十八年度少調字第五六四號、第七九二號裁定撤
    銷停止戒治，令入戒治處所強制戒治，執行期滿，並於九十年九月六日以九十年
    度少護字第四三０號宣示筆錄宣示交付保護管束，並命為勞動服務確定。仍不知
    悔改，復基於施用第一毒品海洛因之概括犯意，自九十一年六月二十一日上午某
    時許起，至同年十二月十三日十七時許止，在其位於彰化縣大村鄉某租處，以將
    海洛因摻入水中溶解，再以針筒注射之方式，約一天一次，連續施用海洛因多次
    。嗣於九十一年六月二十一日十八時許，在彰化縣埔心鄉○○村○○○路二五０
    號住處為警查獲，並扣得第一級毒品海洛因一包（驗後淨重０．０四公克），及
    經採驗尿液結果呈嗎啡陽性反應，及於本院審理時自白，始查悉上情。
二、案經彰化縣警察局彰化分局報請臺灣彰化地方法院檢察署檢察官偵查起訴。
        理  由
一、右揭犯罪事實，業據被告甲○○於本院審理時坦承不諱，且其被查獲後為警採集
    之尿液，送請彰化縣衛生局檢驗結果，呈嗎啡（海洛因施用入人體後，水解還原
    成嗎啡，再循嗎啡之代謝方式排出體外）陽性反應，有彰化縣衛生局九十一年七
    月一日煙檢字第九一一一五二號煙毒尿液檢驗成績書一紙在卷可按。且扣案之白
    粉一包，經送法務部調查局鑑定結果，確為海洛因一節，亦有該局九十一年七月
    十六日調科壹字第一四０００八四三一號鑑定通知書附卷可憑，並有該包海洛因
    扣案可資佐證，足徵被告之自白堪以採信。又被告曾於八十八年二月四日因施用
    毒品案件，經本院於八十八年三月四日以八十八年度少調字第一四九裁定送勒戒
    處所觀察、勒戒，認無繼續施用毒品之傾向，本院再於八十八年四月九日以八十
    八年度少調字第一四九號裁定不付審理。又於八十八年五月間因施用毒品案件，
    經本院於八十八年八月十三日以八十八年度少調字第五六四號裁定送勒戒處所觀
    察、勒戒，認有繼續施用毒品之傾向，再經本院於同年十月六日以八十八年度少
    調字第五六四號裁定送強制戒治，再於八十九年二月九日以八十八年度少調字第
    五六四號裁定停止強制戒治，付保護管束，又於八十九年十月四日以八十八年度
    少調字第五六四號、第七九二號裁定撤銷停止戒治，令入戒治處所強制戒治，執
    行期滿，並於九十年九月六日以九十年度少護字第四三０號宣示筆錄宣示交付保
    護管束，並命為勞動服務確定等情，有台灣高等法院被告全國前案紀錄表及臺灣
    彰化地方法院檢察署刑案資料查註紀錄表、上開裁定及宣示筆錄等資料在卷足憑
    ，顯係因施用毒品，經強制戒治期滿後，五年內再犯本件施用毒品罪，本件事證
    明確，被告犯有施用毒品之犯行應堪認定。
二、核被告所為，係犯毒品危害防制條例第十條第一項之施用第一級毒品罪。被告持
    有第一級毒品之低度行為應為其施用之高度行為吸收，不另論罪，並予敘明。被
    告自白其自九十一年六月二十二日起至同年十二月十三日十七時許止，施用第一
    級毒品海洛因之犯罪事實，雖未據檢察官起訴，惟本院認此部分與起訴有罪部分
    有連續犯關係，屬裁判上一罪，本院自得一併加以審究，併此敘明。又被告先後
    多次施用第一級毒品海洛因之犯行，時間緊接，所犯又係構成要件相同之罪名，
    顯係基於概括犯意為之，為連續犯，應依刑法第五十六條之規定論以一罪，並加
    重其刑。爰審酌被告犯罪次數、施用之期間、動機、目的、方法、不知珍惜身體
    ，犯罪所生危害，及犯後坦承犯行，態度良好等一切情狀，量處如主文所示之刑
    ，以示懲處。至扣案之海洛因一包（驗後淨重０．０四公克），屬第一級毒品，
    爰依毒品危害防制條例第十八條第一項前段規定，沒收銷燬之。
據上論斷，應依刑事訴訟法第二百九十九條第一項前段，毒品危害防制條例第十條第
一項、第十八條第一項前段，刑法第十一條前段、第五十六條，判決如主文。
本案經檢察官許嘉龍到庭執行職務。
中      華      民      國      九十二      年    一    月      十      日
                                臺灣彰化地方法院刑事第一庭
                                    法      官  陳  秋  錦
右正本證明與原本無異。
如不服本判決，應於判決送達後十日內，向本院提出上訴狀（須附繕本）。
                                    法院書記官  于  淑  真
中      華      民      國      九十二      年    一    月      十      日
毒品危害防制條例第十條：
施用第一級毒品者，處六月以上五年以下有期徒刑。
施用第二級毒品者，處三年以下有期徒刑。


司法院資訊處製作；財團法人民間司法改革基金會備份。
